【裁判字號】    98,交聲,2305
【裁判日期】    980911
【裁判案由】    聲明異議
【裁判全文】
臺灣高雄地方法院交通事件裁定        98年度交聲字第2305號
原處分機關  交通部公路總局高雄區監理所
異  議  人
即受處分人  甲○○
上列異議人即受處分人因違反道路交通管理處罰條例案件，對於
交通部公路總局高雄區監理所於中華民國98年7 月6 日所為之裁
決（原處分案號：高監營裁字第裁80-N00000000號），聲明異議
，本院裁定如下：
    主  文
異議駁回。
    理  由
一、原處分意旨略以：本件異議人即受處分人甲○○於民國96年
    12月25日17時10分許飲酒後，明知其酒後精神狀況已達不能
    安全駕駛動力交通工具之程度，仍於當日騎乘車牌號碼OLG-
    766 號重型機車上路，行經高雄縣鳥松鄉○○路與橫山南路
    口時，因受酒精之影響，行車不穩擦撞他人致人受傷，經警
    前往處理，並委託醫院測得異議人血液酒精濃度為每毫升19
    6.1 毫克，經換算成酒測呼吸值已達每公升0.98毫克，而有
    「汽車駕駛人酒精濃度超過規定標準（0.55以上）」之交通
    違規，乃當場舉發異議人酒後騎機車肇事致人受傷，並開立
    高警交字第N00000000 號舉發違反道路交通管理事件通知單
    ，而原處分機關即交通部公路總局高雄區○○○○○道路交
    通管理處罰條例第35條第1 項第1 款規定，於98年7 月6 日
    以高監營裁字第裁80-N00000000號裁決書裁處異議人罰鍰新
    臺幣（下同）4 萬5 千元，並吊扣駕駛執照24個月、1 年內
    不得重新考領駕駛執照，且應施以道安講習等語。
二、本件異議意旨略以：異議人確於前揭時地有酒後騎乘上開車
    輛為警告發之情事，然伊已依照臺灣高雄地方法院檢察署緩
    起訴之條件向公庫支付7 萬元，依照一事不二罰原則，不應
    再處罰交通違規罰款4 萬5 千元，爰依法聲明異議，請求撤
    銷原處分等語（見本院卷第6 、39頁）。
三、按違反道路交通管理處罰條例第12條至第68條之行為，由公
    路主管機關處罰；受處分人不服該處罰者，得於接到裁決書
    之翌日起20日內，向管轄地方法院聲明異議；聲明異議之期
    間，自裁決送達之翌日起算，並得依法扣除在途期間及聲請
    回復原狀；聲明異議，應以司法狀紙，敘述異議之理由，提
    出於原處分機關為之；交通法庭認聲明異議不合法律上之程
    式，且其不合法律上之程式無從補正者，應以裁定駁回之，
    道路交通管理處罰條例第8 條第1 項第1 款、第87條第1 項
    及道路交通案件處理辦法第12條、第13條前段、第18條前段
    分別定有明文。次按法院受理有關交通事件，準用刑事訴訟
    法之規定，道路交通管理處罰條例第89條定有明文，而刑事
    訴訟法關於上訴及抗告，係採到達主義，而非發信主義，最
    高法院69年台抗字第236 號判例意旨參照，亦為道路交通案
    件所準用，準此，受處分人因違反道路交通管理處罰案件，
    不服原處分機關之處罰，而為聲明異議時，應自接到裁決書
    之翌日起20日內，向管轄法院或原處分機關為之，並以聲明
    異議狀到達法院或原處分機關之日，為聲明異議之日。另司
    法院所發佈之「法院訴訟當事人在途期間標準」第4 條第1
    款第1 目及同款第2 目規定：「道路交通案件處理辦法第12
    條規定交通案件聲明異議之在途期間扣除，依下列規定辦理
    ：一居住於臺灣地區者：(一)當事人居住於處罰機關所在之鄉
    、鎮、市（包括縣轄市、省轄市及院轄市）者，不扣除在途
    期間。(二)當事人非居住於處罰機關所在之鄉、鎮、市（包括
    縣轄市、省轄市及院轄市），但居住於受理聲明異議案件法
    院之管轄區域者，依本標準第2 條第1 款中之『地方法院在
    途期間』欄所載日數，扣除在途期間。」，合先敘明。
四、經查，本件原處分機關即交通部公路總局高雄區監理所所為
    之前開高監營裁字第裁80-N00000000號違反道路交通管理事
    件裁決書，係於98年7 月6 日所作成，嗣前開裁決書於同年
    月7 日送達異議人住所地址，並由異議人之母鄭蘇嫌代為蓋
    章收受等情，有上開裁決書及送達證書影本各1 份在卷可稽
    （見本院卷第9 、10頁），故上開裁決書已於該日發生送達
    之效力。又異議人之住所地非在處罰機關所在之高雄縣鳳山
    市，此亦有汽車駕駛人車籍查詢及個人戶籍基本資料查詢各
    1 紙附卷可稽（見本院卷第14、18頁），依司法院所發佈之
    「法院訴訟當事人在途期間標準」之規定，應加計在途期間
    4 日，是異議人倘有不服原處分機關裁決者，其聲明異議期
    間應自收受前開裁決書之翌日即98年7 月8 日起算20日並加
    計在途期間4 日，計算至98年7 月31日確定屆滿，且異議人
    亦未聲請回復原狀，故異議人遲至98年8 月3 日始以書狀向
    處罰機關提出異議，已逾上開異議期間，此有異議人刑事聲
    明異議狀上之原處分機關收文章戳記附卷可憑（見本院卷第
    4 頁），是本件異議顯已逾20日之異議期間，揆諸前揭說明
    ，本件異議顯不合法律上程式，且無從補正，應予駁回。
五、據上論斷，應依道路交通管理處罰條例第87條第2 項、道路
    交通案件處理法第18條，裁定如主文。
中    華    民    國    98    年    9     月    11    日
                      交通法庭  法  官  林建鼎
以上正本證明與原本無異。
如不服本裁定，應於收受送達後5 日內向本院提出抗告狀（須附
繕本）。
中    華    民    國    98    年    9     月    15    日
                                書記官  林秀敏


司法院資訊處製作；財團法人民間司法改革基金會備份。
